臺灣臺中地方法院民事裁定
111年度訴字第2906號
原      告  蔡詠筌  
訴訟代理人  吳聖欽律師                      
被      告  倪幸安  
            倪照棠  
            杜美娟  
上列當事人間請求拆屋還地等事件，本院裁定如下：
    主  文
原告應於民國111年11月14日星期一（含當日）前，補繳裁判費
新臺幣3300元，逾期未補繳，即駁回其訴。
    理  由
一、按訴訟標的之價額，由法院核定；核定訴訟標的之價額以起
    訴時之交易價額為準；無交易價額者，以原告就訴訟標的所
    有之利益為準；以一訴附帶請求其孳息、損害賠償、違約金
    或費用者，不併算其價額，民事訴訟法第77條之1第1項、第
    2項，第77條之2第2項分別定有明文。又土地所有權人，依
    民法第767條所有物返還請求權請求土地占有人拆除建物返
    還土地，其訴訟標的之價額，應以該土地起訴時之交易價額
    為準（最高法院87年度台聲字第400號裁定意旨、94年度台
    上字第2150號判決意旨參照）。所謂交易價額，係指客觀之
    市場交易價格而言，稅捐機關之房屋課稅現值、核定金額及
    土地之公告現值、公告地價，均難認可適時反應不動產之交
    易價額，自不得以之為訴訟標的價額計算基礎。現行地政機
    關就不動產之交易價格已採實價登錄制度，故鄰近不動產於
    一定期間內所登錄之交易價格，應趨近於客觀之市場交易價
    格，可作為核定訴訟標的價額之基準（最高法院107年度台
    抗字第261號裁定意旨參照）。末按依民法第179條附帶請求
    給付相當於租金之不當得利部分，不併算其價額（最高法院
    96年度第4次民事庭會議決議參照）。
二、查本件原告起訴聲明為：（一）被告倪幸安、倪照棠應將坐
    落臺中市○○區○○段000地號土地(下稱系爭土地)，如附圖所
    示A部分，門牌號碼臺中市○○區○○路○街巷00號，面積20平方
    公尺(面積以實測為準)之房屋拆除，並將上開土地返還原告
    。（二）被告倪幸安、倪照棠應連帶給付原告新臺幣（下同
    ）1萬3620元、及自民國111年10月11日起至拆除前開房屋返
    還上開土地予原告之日止，按月給付原告227元。（三）被
    告杜美娟應將系爭土地，如附圖所示B部分，門牌號碼臺中
    市○○區○○路000號，面積20平方公尺(面積以實測為準)之房
    屋拆除，並將上開土地返還原告。(四)被告杜美娟應給付原
    告新臺幣1萬3620元、及自民國111年10月11日起至拆除前開
    房屋返還上開土地予原告之日止，按月給付原告新臺幣227
    元。揆諸前揭說明，關於訴之聲明第一項及第三項，原告訴
    請拆屋還地部分，其訴訟標的之價額，應以系爭土地起訴時
    之交易價額為準。至訴之聲明第二項及第四項附帶請求給付
    相當於租金之不當得利部分，則不併算其價額。
三、又系爭土地於111年1月之公告現值為每平方公尺1萬7400元(
    本院卷第19頁)，經本院依職權查詢內政部不動產交易實價
    查詢服務網，距原告起訴時最近之110年8月間，同段43、44
    地號土地之出售單價均係每坪8萬2000元，換算後約為每平
    方公尺2萬4805元（每平方公尺＝0.3025坪，每坪＝3.3058平
    方公尺，計算式：82000元÷3.3058＝24805元，元以下四捨五
    入），而該二筆土地之公告現值亦均為每平方公尺1萬7400
    元，與系爭土地之公告現值相同，應得作為本件系爭土地價
    額核定之依據。而本件訴訟標的價額應以被告占用土地之價
    額為準，惟占用之系爭土地面積未經實測，故暫依原告主張
    遭占用之系爭土地面積40平方公尺(計算式：被告倪幸安、
    倪照棠占用20平方公尺+被告杜美娟占用20平方公尺=40平方
    公尺)核定本件訴訟標的價額，即99萬2200元（計算式：248
    05元×40平方公尺＝992200元），應徵第一審裁判費1萬0900
    元，扣除原告前已繳納之7600元（本院卷第31頁收據），尚
    應補繳3300元。
四、茲依民事訴訟法第249條第1項但書之規定，限原告於111年1
    1月14日星期一（含當日）前補繳，逾期未繳即駁回其訴，
    特此裁定。　　
中　　華　　民　　國　　111 　年　　10　　月　　24　　日
                  民事第一庭    法  官  蕭一弘
正本係照原本作成。​​​​​​​​​
本裁定關於核定訴訟標的價額部分，如有不服，得於收受裁定送
達後10日內以書狀向本院提出抗告，並應繳納抗告裁判費新臺幣
1,000元。命補繳裁判費部分不得抗告。
中　　華　　民　　國　　111 　年　　10　　月　　24　　日
                                書記官  黃馨萱